---
title: "Bases de dados: para praticar e ensinar"
date: "2022-04-11"
tags: ["ensino", "bases de dados", "importação"]
categories: ["tutoriais"]
#image: ""
author: ["Beatriz", "Tereza"]
summary: "Quer saber como acessar várias bases de dados com R?"
draft: true
---

```{r, include = FALSE}
knitr::opts_chunk$set(
  message = FALSE, 
  warning = FALSE, 
  collapse = TRUE
)
```

## Introdução

Recentemente, durante uma aula, uma pessoa perguntou onde poderia encontrar outras bases de dados para praticar os conteúdos vistos em aula. Nós, Beatriz e Tereza, listamos durante a aula várias bases de dados interessantes e resolvemos compartilhar no blog.

Esperamos que o post seja interessante para quem está aprendendo e quer praticar com novas bases, e também para quem quer ensinar R e procura bases de dados para criar exemplos!

O post será separado em: bases em português (sejam elas traduzidas ou originais), e em inglês.

## Bases de dados em Português

### Pacote dados

O pacote está **disponível no CRAN** e pode ser instalado utilizando o seguinte código:

```r
install.packages("dados")
```

Escrevemos um post recentemente focado neste pacote, então recomendamos checar lá!

```{r}
library(dados)
dados_starwars 
```


### Base dos dados

O base dos dados tem bases grandes e "da vida real!"
https://staging.basedosdados.org/dataset?resource_type=bdm_table&order_by=score

https://blog.curso-r.com/posts/2021-05-28-basedosdados/
https://www.youtube.com/watch?v=8D4jK-YCxLU&t=2688s


### Pacote de bases usadas em cursos da Curso-R

Para instalar:

```r
install.packages("devtools")
devtools::install_github("curso-r/basesCursoR")
```

Quais são as bases disponíveis no basesCursoR?

```{r}
basesCursoR::bases_disponiveis()
```

Salvar a base em um objeto:

```{r}
pokemon <- basesCursoR::pegar_base("pokemon")
dplyr::glimpse(pokemon)
```


## Bases de dados em Inglês

### Bases do tidytuesday

https://github.com/rfordatascience/tidytuesday#datasets

```{r}
jogos_ratings <- readr::read_csv('https://raw.githubusercontent.com/rfordatascience/tidytuesday/master/data/2022/2022-01-25/ratings.csv')

dplyr::glimpse(jogos_ratings)
```




###  Pacote ISLR 

- ele é do livro famoso de machine Learning e é bom pra treinar modelagem



### Kaggle

https://www.kaggle.com/datasets




## Conclusão

...


Até a próxima!
